【裁判字號】    98,上易,1960
【裁判日期】    980901
【裁判案由】    竊盜
【裁判全文】
臺灣高等法院刑事判決                98年度上易字第1960號
上  訴  人    甲○○
即  被  告
上列上訴人即被告因竊盜案件，不服臺灣臺北地方法院九十八年
度易字第八０五號，中華民國九十八年四月二十七日第一審判決
（起訴案號：臺灣臺北地方法院檢察署九十八年度偵字第六三二
０號），提起上訴，本院判決如下：
    主  文
上訴駁回。
    理  由
一、依刑事訴訟法第三百五十條、第三百六十一條、第三百六十
    二條、第三百六十七條規定，不服地方法院之第一審判決而
    上訴者，須提出上訴書狀，並應敘述具體理由，為上訴必備
    之程式；其所提出之書狀未敘述上訴理由，或僅曾以言詞陳
    述上訴理由者，均應於上訴期間屆滿後二十日內補提理由書
    於第一審法院。第一審法院經形式審查，認逾期未補提上訴
    理由者，應定期間先命補正；逾期未補正者，為上訴不合法
    律上之程式，應以裁定駁回。倘已提出上訴理由，但所提非
    屬具體理由者，則由第二審法院以上訴不合法律上之程式，
    判決駁回。而所謂具體理由，必係依據卷內既有訴訟資料或
    提出新事證，指摘或表明第一審判決有何採證認事、用法或
    量刑等足以影響判決本旨之不當或違法，而構成應予撤銷之
    具體事由，始克當之（例如：依憑證據法則具體指出所採證
    據何以不具證據能力，或依憑卷證資料，明確指出所為證據
    證明力之判斷如何違背經驗、論理法則）；倘僅泛言原判決
    認定事實錯誤、違背法令、量刑失之過重或輕縱，而未依上
    揭意旨指出具體事由，即與第二審上訴制度旨在請求第二審
    法院撤銷、變更第一審不當或違法之判決，以實現個案救濟
    之立法目的不合（最高法院九十七年度台上字第八九二號判
    決參照）。亦即所謂具體上訴理由：(一)須指出原判決有不
    當或違法之處；(二)須依據卷內既有訴訟資料或提出新事實
    、新証據為具體指摘；(三)所指判決不當、違法情形須實際
    上存在；(四)所指判決不當、違法情形須足以構成撤銷原判
    決之理由。
二、本案上訴人即被告甲○○上訴意旨略以：上訴人被訴之竊盜
    案件，其起訴依據係為被告多年前唾液之建檔鑑定報告，而
    未採集被告之唾液比對，就証據能力之証明有違法定調查程
    序，故上訴請求複驗比對被告唾液及証據能力之認定等語。
三、經核，本案係警員於現場自歹徒行竊後吃完之水蜜桃果核上
    採集唾液棉棒，經送刑事鑑驗中心檢測一男性DNA-STR型別
    ，復函請內政部警政署刑事警察局鍵入資料庫比對結果，與
    檔存被告之DNA-STR型別相同，並製有台北市政府警察局之
    DNA檢測鑑驗書一件，因而查獲被告。乃前開鑑驗書乃台北
    市政府警察局及內政部警政署刑事警察局，經檢察官概括授
    權依法所為之鑑定報告，亦無證據證明有何虛偽不實或明顯
    瑕疵等顯不可信之情況存在，當有証據能力。且被告於原審
    亦坦認其行竊時，因口渴自被害人冰箱取食水蜜桃（原審卷
    第二四頁審判筆錄），並對起訴書所載事實為有罪陳述，當
    庭同意改行簡式審判程序，程序中對台北市政府警察局之
    DNA檢測鑑驗書之証據能力亦表無意見，且同意作為証據使
    用（原審卷第二一頁），則原審採証認定即無違誤。又刑事
    訴訟法第三百十條之二復規定：適用簡式審判程序之有罪判
    決書之製作，得準用簡易判決之記載內容，是原審未於判決
    詳載証據能力、採証理由等，亦無判決不備理由之失。是上
    訴人前揭上訴指摘原判決有違法定調查程序之違法情形，實
    際上並不存在。揆諸首揭說明，即難認其上訴有具體上訴理
    由。乃本件上訴不合法律上程式，爰不經言詞辯論程序，逕
    予駁回。
四、據上論斷，應依刑事訴訟法第三百六十七條前段、第三百七
    十二條，判決如主文。
中    華    民    國   九十八   年   九   月    一    日
                  刑事第四庭審判長法  官  陳筱珮
                                  法  官  周煙平
                                  法  官  陳玉雲
以上正本證明與原本無異。
不得上訴。
                                  書記官  陳思云
中    華    民    國    98    年    9     月    7     日


司法院資訊處製作；財團法人民間司法改革基金會備份。
